臺灣高等法院刑事判決
109年度上易字第2505號
上  訴  人  
即  被  告  邵浩瑋



上列上訴人因詐欺案件，不服臺灣臺北地方法院109年度易字第9
75號，中華民國109年11月12日第一審判決（追加起訴案號：臺
灣臺北地方檢察署109年度調偵字第3232號），提起上訴，本院
判決如下：
    主  文
上訴駁回。
    理  由
一、追加起訴意旨略以：被告邵浩瑋意圖為自己不法之所有，基
    於詐欺之犯意，於民國109年3月13日前某時，透過案外人白
    雅綺向告訴人朱敏瑜佯稱可以幫忙代購球鞋，致朱敏瑜陷於
    錯誤，於109年3月13日，匯款新臺幣（下同）8,000元至被
    告所使用之郵局00000000000000號帳戶，嗣告訴人朱敏瑜未
    收到商品，始知受騙，因認被告涉犯刑法第339條第1項之詐
    欺取財罪嫌等語。
二、原判決意旨略以：
　㈠按刑事訴訟法第303條第1款規定，起訴之程式違背規定者，
    應諭知不受理之判決；又依刑事訴訟法第265條第1項規定，
    於第一審辯論終結前，得就與本案相牽連之犯罪或本罪之誣
    告罪，追加起訴。此係就與已經起訴之案件並無單一性不可
    分關係之相牽連犯罪（指刑事訴訟法第7條所列案件），在
    原起訴案件第一審辯論終結前，追加獨立之新訴，蓋二者之
    當事人或證據多共通，藉與本案之程序合併進行以求訴訟經
    濟，故追加起訴限於第一審辯論終結前為之，始得有效達此
    目的，此為其訴訟合法之要件，自應優先審查。檢察官既捨
    一般起訴方式而選擇以追加起訴之方式為之，自應受此時間
    要件之拘束，違反上開規定而追加起訴，其追加起訴之程式
    違背規定，應諭知不受理之判決（最高法院106年度台上字
    第921號判決意旨參照）。換言之，起訴之追加既係利用舊
    訴之訴訟程序提起，自以有本案之存在為前提，其已無本案
    之訴可資附麗者，即無許其追加之餘地。違反上開之規定而
    追加起訴者，顯屬不合，其追加起訴之程序違背規定，應諭
    知不受理之判決，並無所謂追加起訴祇須具備刑事訴訟法第
    264條第2項規定之法定記載程式，即可不論是否合法，均應
    以實體判決終結其訴訟關係可言（最高法院100年度台非字
    第107號判決意旨參照）。
　㈡被告前因涉犯詐欺案件，經臺灣臺北地方檢察署檢察官提起
    公訴及追加起訴（108年度偵字第15803、第24833號、108年
    度調偵字第1540號、109年度調偵字1198號、109年度偵字第
    10756號），經原法院以109年度易字第367號、第396號、第
    401號審理後（下稱本訴），業於109年10月14日判決等情，
    有該判決書及台灣高等法院被告前案紀錄表各1件在卷可參
    （見原審卷第13至15頁、第17頁至24頁），而本案檢察官遲
    於本訴判決後之109年10月28日始向原法院追加起訴，此有
    臺灣臺北地方檢察署109年10月27日北檢欽改109調偵3232字
    第1099088578號函暨其上臺灣臺北地方法院收文戳章在卷可
    參（見原審卷第7頁），依前揭說明，本案追加起訴程序違
    背規定，自應為不受理判決之諭知。
三、上訴意旨略以：被告與告訴人朱敏瑜並不認識，告訴人當初
    託被告買鞋，是透過中間朋友白雅綺購買，期間因個人出事
    ，為了讓對方安心，乃透過白雅綺居間談妥，2020年3月20
    日，被告先抵押兩個名牌包在告訴人及白雅綺那邊，之後與
    告訴人在萬華區公所調解時，被告已準備歸還8,000元，並
    問抵押物即包包是否歸還，告訴人回稱其不知情，是被告與
    白雅綺之事，被告認為告訴人與白雅綺串供，欲侵占被告之
    包包，當時調解委員在場說明無法成立調解，只能送回法院
    審理，對於追加起訴，被告願意歸還8,000元，但被告認為
    自己的東西也應該拿回來，希望檢察官與法官能再次幫忙進
    一步調查等語。
四、經查，原審以檢察官遲於本訴判決後之109年10月28日始向
    原法院追加起訴，認本案追加起訴程序違背規定，而為不受
    理判決之諭知，揆諸上揭二、㈠之說明，於法尚無違誤。上
    訴意旨請求再為幫忙調查云云，而未指摘原判決有何不當之
    處，核無理由，應予駁回，並不經言詞辯論為之。
據上論斷，依刑事訴訟法第372條、第367條前段，判決如主文。
中　　華　　民　　國　　109 　年　　12　　月　　31　　日
　　　　　　　　　刑事第二十庭  審判長法　官  王復生
　　　　　　　　　　　　　　　　　    法　官  遲中慧
　　　　　　　　　　　　　　　　　    法　官  蕭世昌
以上正本證明與原本無異。
不得上訴。
                                      書記官  吳建甫
中　　華　　民　　國　　109 　年　　12　　月　　31　　日